【裁判字號】    97,重訴,137
【裁判日期】    970731
【裁判案由】    清償借款
【裁判全文】
臺灣高雄地方法院民事判決             97年度重訴字第137號
原      告  華南商業銀行股份有限公司
法定代理人  丁○○
訴訟代理人  乙○○
被      告  坤威實業有限公司
兼      上
法定代理人  己○○
被      告  戊○○
            甲○○
            丙○○
上列當事人間清償借款事件，本院於民國97年7 月17日言詞辯論
終結，判決如下：
    主      文
被告應連帶給付原告新臺幣壹仟貳佰伍拾貳萬壹仟玖佰肆拾元，
及分別如附表所示之利息及違約金。
訴訟費用由被告連帶負擔。
本判決第一項於原告以新臺幣肆佰壹拾柒萬元供擔保後得假執行
。
    事實及理由
一、被告均經合法通知，無正當理由未於言詞辯論期日到場，核
    無民事訴訟法第386 條各款所列情形，爰依原告之聲請，由
    其一造辯論而為判決。
二、原告主張：
（一）被告坤威實業有限公司（下稱坤威公司）邀同被告己○○
      、丙○○、甲○○為連帶保證人，於民國94年4 月6 日與
      原告簽訂消費借貸及連帶保證契約，向原告借款新臺幣（
      下同）500 萬元，約定借款期間自94年4 月6 日起至99年
      4 月6 日止，按月平均攤還本息，利息則按原告定儲利率
      指數加碼年率4.4%機動計算；
（二）被告坤威公司於95年12月4 日與原告簽訂消費借貸契約，
      向原告借款200 萬元，約定借款期間自95年12月4 日起至
      98年12月4 日止，按月平均攤還本息，利息則按原告定儲
      利率指數加碼年率4.57% 機動計算；
（三）被告坤威公司邀同被告己○○、丙○○為連帶保證人，於
      94年9 月29日與原告簽訂授信契約書，約定被告坤威公司
      可於授信總額度6,000 萬元內，向原告申請墊付其因採購
      原料或物資之支出之金額；而被告坤威公司則應於原告墊
      款日清償本金，並按月加計利息，利息按原告基準利率加
      碼年率1.482%機動計算。嗣被告坤威公司即於96年7 月25
      日借款1,036,375 元、同年7 月27日借款130 萬元、同年
      7 月30日借款120 萬元、同年8 月13日借款866,699 元、
      同年8 月14日借款428,775 元、同年8 月21日借款525,00
      0 元、同年8 月29日借款980,000 、同年9 月12日借款95
      0,027 元、同年12月20日借款2, 250,000元；
（四）上開借款，均約定如未依約按期清償本息時，全部借款視
      為到期，被告坤威公司除應給付按上開利率計算之利息外
      ，並應加給逾期在6 個月以內者，按上開利率10% ，逾期
      超過6 個月者，按上開利率20% 計算之違約金。詎被告坤
      威公司自97年2 月3 日起即未依約繳款，依約全部借款視
      為到期，尚積欠原告12,521,940元未清償，迭經催討亦未
      置理。又被告己○○、丙○○、戊○○、甲○○於94年9
      月29日與原告簽訂保證書，約定對被告坤威公司之債務於
      6,000 萬元之範圍內願負連帶保證責任，故被告己○○、
      丙○○、戊○○、甲○○自應與被告坤威公司負連帶清償
      責任。為此，爰依消費借貸及連帶保證之法律關係提起本
      訴，聲明請求被告應給付如主文所示之本金、利息及違約
      金。
三、被告均經合法通知，未於本院言詞辯論期日到場，亦皆未提
    出書狀為任何聲明或陳述。
四、原告主張之上揭事實，業據其提出借據、授信動撥申請書兼
    借款憑證、開發國內不可撤銷信用狀申請書、不可撤銷信用
    狀、匯票承兌／付款申請書、匯票影本、授信契約書、保證
    書、放款交易明細查詢單、定儲利率指數歷次變動明細表及
    基準利率歷次變動明細表為證；而被告經合法通知，既未到
    庭，亦未提出書狀作何聲明或陳述，經本院調查證據之結果
    ，原告之主張自堪信為真實。
五、按稱消費借貸者，謂當事人一方移轉金錢或其他代替物之所
    有權於他方，而約定他方以種類、品質、數量相同之物返還
    之契約；借用人應於約定期限內，返還與借用物種類、品質
    、數量相同之物；遲延之債務，以支付金錢為標的者，債權
    人得請求依法定利率計算之遲延利息。但約定利率較高者，
    仍從其約定利率；另當事人得約定債務人不履行債務時，應
    支付違約金，民法第474 條、第478 條、第233 條第1 項及
    第250 條第1 項分別定有明文。次按數人負同一債務，明示
    對於債權人各負全部給付之責任者，為連帶債務，民法第27
    2 條第1 項已有明文，而所謂連帶保證債務，係指保證人與
    主債務人負同一債務，對於債權人各負全部給付之責任者而
    言（最高法院45年台上字第1426號判例參照）；而連帶債務
    人之債權人，得對於債務人中之一人或數人，或其全體，同
    時或先後請求全部或一部之給付，且連帶債務未全部履行前
    ，全體債務人仍負連帶責任；又保證債務，除契約另有訂定
    外，包含主債務之利息、違約金、損害賠償及其他從屬於主
    債務之負擔，民法第273 條及第740 條亦分別定有明文。本
    件被告坤威公司未依約清償前揭本息，依其與原告間之約定
    ，全部債務視為到期，尚積欠12,521,940元未清償，而被告
    己○○、丙○○、戊○○、甲○○為前開坤威公司借款之連
    帶保證人，依前開說明，自應負連帶清償責任。從而，原告
    依消費借貸及連帶保證之法律關係，請求被告連帶給付如主
    文第1 項所示之本金、利息及違約金，即屬正當，應予准許
    。
六、本件原告陳明願供擔保，請准宣告假執行，經核於法並無不
    合，爰酌定相當擔保金額准許之。
據上論結，本件原告之訴為有理由，依民事訴訟法第385 條第1
項前段、第85條第2 項、第390 條第2 項，判決如主文。
中    華    民    國    97    年     7    月    31    日
                  民事鳳山分庭法  官  李怡諄
正本係照原本作成。
如不服本判決，應於送達後20日內，向本院提出上訴狀並表明上
訴理由，如於本判決宣示後送達前提起上訴者，應於判決送達後
10日內補提上訴理由書（須附繕本）。
中    華    民    國    97    年     7    月    31    日
                              書記官  陳建琪
附表：
┌──┬──────┬──────┬───┬───────────┬─────┐
│編號│借款本金（新│  利息      │利 率 │    違約金            │原貸金額  │
│    │臺幣）      │            │      │                      │          │
├──┼──────┼──────┼───┼───────────┼─────┤
│001 │1,764,204元 │自民國97年2 │週年利│自民國97年3 月7 日起至│5,000,000 │
│    │            │月6 日起至清│率    │清償日止，逾期6 個月以│元        │
│    │            │償日止，按右│7.04% │內者，按左開利率10% ，│          │
│    │            │開利率計算。│      │逾期超過6 個月者，按左│          │
│    │            │            │      │開利率20% 計算。      │          │
├──┼──────┼──────┼───┼───────────┼─────┤
│002 │1,220,860元 │自民國97年2 │週年利│自民國97年3 月5 日起至│2,000,000 │
│    │            │月4 日起至清│率    │清償日止，逾期6 個月以│元        │
│    │            │償日止，按右│7.21% │內者，按左開利率10% ，│          │
│    │            │開利率計算。│      │逾期超過6 個月者，按左│          │
│    │            │            │      │開利率20%計算。       │          │
├──┼──────┼──────┼───┼───────────┼─────┤
│003 │1,036,375元 │自民國97年1 │週年利│自民國97年1 月23日起至│1,036,375 │
│    │            │月22日起至清│率    │清償日止，逾期6 個月以│元        │
│    │            │償日止，按右│6.025%│內者，按左開利率10% ，│          │
│    │            │開利率計算。│      │逾期超過6 個月者，按左│          │
│    │            │            │      │開利率20% 計算。      │          │
├──┼──────┼──────┼───┼───────────┼─────┤
│004 │1,200,000元 │自民國97年1 │週年利│自民國97年1 月26日起至│1,200,000 │
│    │            │月25日起至清│率    │清償日止，逾期6 個月以│元        │
│    │            │償日止，按右│6.025%│內者，按左開利率10% ，│          │
│    │            │開利率計算。│      │逾期超過6 個月者，按左│          │
│    │            │            │      │開利率20% 計算。      │          │
├──┼──────┼──────┼───┼───────────┼─────┤
│005 │1,300,000元 │自民國97年1 │週年利│自民國97年1 月24日起至│1,300,000 │
│    │            │月23日起至清│率    │清償日止，逾期6 個月以│元        │
│    │            │償日止，按右│6.025%│內者，按左開利率10% ，│          │
│    │            │開利率計算。│      │逾期超過6 個月者，按左│          │
│    │            │            │      │開利率20% 計算。      │          │
├──┼──────┼──────┼───┼───────────┼─────┤
│006 │866,699元   │民國97年1 月│週年利│自民國97年2 月10日起至│866,699元 │
│    │            │14日當日按週│率    │清償日止，逾期6 個月以│          │
│    │            │年利率5.993%│6.025%│內者，按左開利率10% ，│          │
│    │            │計算利息，及│      │逾期超過6 個月者，按左│          │
│    │            │自民國97年1 │      │開利率20% 計算。      │          │
│    │            │月15日起至清│      │                      │          │
│    │            │償日止，按右│      │                      │          │
│    │            │開利率計算。│      │                      │          │
├──┼──────┼──────┼───┼───────────┼─────┤
│007 │428,775元   │自民國97年1 │週年利│自民國97年2 月11日起至│428,775元 │
│    │            │月15日起至清│率    │清償日止，逾期6 個月以│          │
│    │            │償日止，按右│6.025%│內者，按左開利率10% ，│          │
│    │            │開利率計算。│      │逾期超過6 個月者，按左│          │
│    │            │            │      │開利率20% 計算。      │          │
├──┼──────┼──────┼───┼───────────┼─────┤
│008 │525,000元   │自民國97年1 │週年利│自民國97年2 月16日起至│525,000元 │
│    │            │月21日起至清│率    │清償日止，逾期6 個月以│          │
│    │            │償日止，按右│6.025%│內者，按左開利率10% ，│          │
│    │            │開利率計算。│      │逾期超過6 個月者，按左│          │
│    │            │            │      │開利率20% 計算。      │          │
├──┼──────┼──────┼───┼───────────┼─────┤
│009 │980,000元   │自民國97年1 │週年利│自民國97年2 月26日起至│980,000元 │
│    │            │月29日起至清│率    │清償日止，逾期6 個月以│          │
│    │            │償日止，按右│6.025%│內者，按左開利率10% ，│          │
│    │            │開利率計算。│      │逾期超過6 個月者，按左│          │
│    │            │            │      │開利率20% 計算。      │          │
├──┼──────┼──────┼───┼───────────┼─────┤
│010 │950,027元   │自民國97年2 │週年利│自民國97年3 月11日起至│950,027元 │
│    │            │月12日起至清│率    │清償日止，逾期6 個月以│          │
│    │            │償日止，按右│6.025%│內者，按左開利率10% ，│          │
│    │            │開利率計算。│      │逾期超過6 個月者，按左│          │
│    │            │            │      │開利率20% 計算。      │          │
├──┼──────┼──────┼───┼───────────┼─────┤
│011 │2,250,000元 │自民國97年2 │週年利│自民國97年3 月21日起至│2,250,000 │
│    │            │月20日起至清│率    │清償日止，逾期6 個月以│元        │
│    │            │償日止，按右│6.025%│內者，按左開利率10% ，│          │
│    │            │開利率計算。│      │逾期超過6 個月者，按左│          │
│    │            │            │      │開利率20% 計算。      │          │
└──┴──────┴──────┴───┴───────────┴─────┘


司法院資訊處製作；財團法人民間司法改革基金會備份。
